臺灣板橋地方法院交通事件裁定　　　100 年度交聲字第191 號
原處分機關　交通部公路總局臺北區監理所板橋監理站
異　議　人
即受處分人　張彤安
上列異議人即受處分人因違反道路交通管理處罰條例案件，對於
交通部公路總局臺北區監理所板橋監理站民國100 年1 月4 日板
監裁字第裁41-AEY969360號裁決不服（原舉發案號：北市警交字
第AEY969360號）聲明異議，本院裁定如下：
    主  文
異議駁回。
    理  由
一、原處分意旨略以：異議人即受處分人張彤安於民國99年11月
    11日18時12分許，騎乘車牌號碼553-BLG 號重型機車（下稱
    系爭機車），行經臺北市○○○路64巷與長安西路口（下稱
    系爭交岔路口），因在設有禁止左轉路段違規迴車，經警攔
    停當場舉發，嗣異議人於舉發通知單上所載之應到案日期即
    99年11月26日前向原處分機關提出申訴，經原處分機關函請
    舉發單位即臺北市政府警察局大同分局調查結果，仍認異議
    人確有前開違規行為，原處分機關乃於100 年1 月4 日以異
    議人有「在禁止左轉路段迴車」之違規事實，依道路交通管
    理處罰條例第49條第3 款及第63條第1 項第1 款（原處分漏
    載第1 款）之規定，處罰鍰900 元，並記違規點數1 點。
二、異議意旨略以：伊並無違規迴轉之行為，伊當時係下班後在
    長安西路124 號前之騎樓下，將系爭機車牽行至122 號車庫
    出入口處，再騎乘等待左轉至長安西路，其行為並不該當於
    道路交通管理處罰條例第49條第3 款之處罰；又警員以「親
    眼所見」為由掣單舉發恐欠缺客觀事實，其所見為何無法確
    認，為此爰依法聲請異議，並請求撤銷原處分云云。
三、按禁止左轉路段，不得迴車，道路交通安全規則第106 條第
    3 款定有明文。次按汽車駕駛人迴車時，在禁止左轉路段迴
    車者，處新臺幣（下同）600 元以上1,800 元以下罰鍰，並
    記違規點數1 點，道路交通管理處罰條例第49條第3 款及第
    63條第1 項第1 款亦有明定。又禁止迴車標誌，用以告示車
    輛駕駛人在前段道路行車，不准迴車，設於禁止迴車之地點
    ，已設有禁止左轉標誌或標繪分向限制線、禁止超車線之路
    段，得免設之，道路交通標誌標線號誌設置規則第75條亦有
    明文。是在設有禁止左轉標誌之路段迴車者，即已構成道路
    交通管理處罰條例第49條第3 款之違規行為，不因有無另設
    禁止迴車標誌而有歧異。
四、本件異議人於99年11月11日18時12分許，騎乘系爭機車，行
    經系爭交岔路口，經警攔查舉發之事實，業據異議人自承在
    卷，並有臺北市政府警察局北市警交字第AEY969360 號舉發
    違反道路交通管理事件通知單影本1 紙（見本院卷第9 頁）
    附卷可稽，異議人雖以前開情詞置辯，惟查：
（一）證人即舉發本件交通違規之警員姚宏璋於本院調查程序中
      具結證稱：「北市警交字第AEY969360 號舉發通知單（經
      當庭提示）是我開的沒錯，當天我跟另外一位同事擔任巡
      邏勤務，我們巡邏至南京西64巷及長安西路口，發現異議
      人行經長安西路西往東，於64巷口作違規迴轉的動作，我
      就當場把她攔停，製單告發。當時異議人是在長安西路上
      由西往東方向，我與另外一位同事都有看到，而案發現場
      雖無禁止迴轉標誌，但在64巷口有樹立禁止左轉標誌。我
      跟我另一名同事都有看到異議人在長安西路上迴轉，並非
      如異議人所言係在124 號旁的出入口下人行道，我們是看
      到她在長安西路上迴轉，才攔停她。當時異議人並無與我
      爭執她是左轉不是迴轉。」等語明確（見本院100 年2 月
      10日訊問筆錄第2 至4 頁）。
（二）異議人雖指摘上開證人所言不實，惟經本院傳喚證人林穎
      裕（即當日一起執行勤務之警員）到庭後具結證稱：「99
      年11月11日下午6 時12分我正與姚宏璋警員一起執行巡邏
      勤務，當時有看到一台機車，是輕型的還是重型的我忘了
      ，騎士是一位女生，沒有載人，她是在長安西路由西向東
      方向，然後在長安西路與64巷口迴轉，當時我們是在64巷
      口等紅綠燈，我們是北向南，正在等長安西路與64巷口的
      紅綠燈，也就是異議人迴轉是在我們面前迴轉，所以我可
      以確定異議人當時是迴轉。我們看到異議人違規迴轉後有
      過去對她攔停，但當時是姚宏璋警員過去攔她，我在旁邊
      戒護，並沒有聽到他們的對話。我們當天並沒有開很多罰
      單，所以不可能記錯。」等語明確（見本院100 年3 月3
      日訊問筆錄第2 、3 頁），而細繹證人林穎裕上開證述，
      其與證人姚宏璋既於系爭交岔路口南京西路64巷北向南行
      向停等紅燈，所處位置與目擊異議人違規地點甚近，復於
      第一時間攔停異議人，堪認應無誤判違規事實之虞，雖異
      議人另辯稱：「他不可能看到我從長安西路騎過去，他不
      可能看到我先直行後再左轉。」云云，惟本院觀諸卷附之
      異議人申訴書及異議狀所附之佐證照片圖檔2 張，違規地
      點與警員停等紅綠燈地點相距僅約10公尺，且該地點之街
      道並無特殊地形或障礙物，而當時雖係傍晚時分，然該路
      段均有照明設備，又路口所設置禁止左轉之交通號誌一般
      人均可明確辨識，亦無何可能致舉發警員視線不佳無法清
      楚辨識之情形，衡情舉發警員當可清楚辨識異議人之違規
      行為及其確係違規之車輛。
（三）至異議人另聲請傳喚證人即異議人上班處所之店長偕淑文
      到庭作證，其於本院100年3月17日庭期到庭證稱：「我沒
      有看到她違規，我們的店在長安西路126 號，當時我站在
      我們的吧台前面，我看到異議人牽著摩托車到旁邊的停車
      場入口處，等到紅燈之後才左轉，這過程我都有看到」等
      語（見該庭期訊問筆錄第2 頁），然以異議人牽摩托車回
      家乃平常不過之事，若無特殊情事，本無專注觀察異議人
      整個「牽車、至旁邊停車場出入口、停等紅綠燈、左轉」
      過程之必要，則其是否確有眼見異議人在122 號車庫出入
      口等待左轉，本非無疑。況依異議人於本院100 年3 月3
      日庭期所述，證人偕淑文當時僅目睹異議人出店門要去牽
      機車，其後並無親見異議人牽機車下人行道，且異議人亦
      自承證人偕淑文並無法證明異議人沒有違規迴轉，此與證
      人偕淑文之證詞互核以觀，兩人之說詞互有齟齬，則證人
      偕淑文上開證詞實難為有利於異議人之認定。
（四）本院審酌證人姚宏璋、林穎裕對於本件舉發經過，2 人對
      異議人違規迴轉情形及攔查、取締之方式描述詳盡，內容
      尚稱合理明確，顯非一般憑空捏造證詞可擬，且其等當時
      係依法令負責交通勤務，以一般執勤員警之專業訓練而言
      ，對於該等職務上事項之觀察程度自遠較一般人更為專注
      ，於客觀合理判斷異議人違規迴轉之情形予以攔停開單舉
      發，衡情當無誤認異議人違規事實之虞。況本件證人姚宏
      璋、林穎裕與異議人互不相識，彼此亦無仇怨，當不至甘
      冒涉犯偽證罪之風險，蓄意構陷異議人，本院就其等前開
      證言又查無顯著瑕疵或與事實不符之處，而證人偕淑文則
      為異議人上班處所之店長，與異議人有一定之交情，其證
      詞非無偏頗之可能。綜上，應認證人姚宏璋、林穎裕於本
      院經具結所為上開證言較可採信，堪認異議人確於上揭時
      、地有「在禁止左轉路段迴車」之違規事實。
五、綜上所述，異議人確有於前揭時、地於禁止左轉路段迴轉之
    違規行為，原處分機關依道路交通管理處罰條例第49條第3
    款及第63條第1 項第1 款之規定，裁處異議人罰鍰900 元，
    並記違規點數1 點，核無不當。本件異議為無理由，應予駁
    回。
據上論斷，應依道路交通案件處理辦法第18條，裁定如主文。
中    華    民    國   100    年    4     月    25    日
                  交通法庭  法  官  張誌洋
以上正本證明與原本無異。
如不服本裁定，應於收受送達後5 日內向本院提出抗告狀。
                            書記官  張桐嘉
中    華    民    國   100    年    4     月    26    日